臺灣花蓮地方法院刑事判決　　　　　　　　　　　　　九十一年度訴字第二三九號
　　公　訴　人　臺灣花蓮地方法院檢察署檢察官
　　被　　　告　乙○○
右列被告因違反毒品危害防制條例案件，經檢察官提起公訴（九十一年度毒偵字第四
八、五二號），本院判決如左：
    主  文
乙○○連續施用第一級毒品，處有期徒刑柒月，扣案之海洛因殘渣袋拾壹個、含海洛
因殘渣之注射針筒壹支，均沒收銷燬之，注射針筒玖支、塑膠挑管壹支、軟管貳條，
均沒收。
    事  實
一、乙○○前因施用毒品案件，經臺灣臺中地方法院以八十九年度毒聲字第三八一五
    號裁定送觀察、勒戒，因有繼續施用毒品傾向，經該院以八十九年度毒聲字第四
    五○○號裁定送強制戒治，嗣經停止戒治交付保護管束期滿後，由臺灣臺中地方
    法院檢察署檢察官於民國九十年八月七日以九十年度戒毒偵字第三八三號不起訴
    處分確定。惟乙○○仍未悔改，復基於施用第一級毒品之概括犯意，自九十年八
    月七日以後某日起，至同年十月十九日十七時許往前回溯九十六小時內某時止，
    在台中縣臺中市○○○路○段一○五號十三樓之二六住處、花蓮市○○○段四二
    八巷二號租處等處所，連續施用第一級毒品海洛因，為警於九十年十月十九日十
    三時許，在花蓮市○○○段四二八巷二號經警搜索扣得乙○○所有之注射針筒十
    支（其中一支有海洛因殘渣）、塑膠挑管一支、軟管二條、海洛因殘渣袋十一個
    等物而查獲。
二、案經花蓮縣警察局花蓮分局報請臺灣花蓮地方法院檢察署檢察官偵查起訴。
    理  由
一、訊據被告乙○○大致坦稱其於停止戒治付保護管束後，再陸續施用海洛因，然僅
    施用至九十年十月八日，其對於警員於同年十月十九日採尿前四日有無施用海洛
    因已不記得云云。經查，被告有施用海洛因之犯行，業據被告之胞兄趙金鏊於警
    訊中證述在卷，又被告於九十年十月十九日十七時許經警採尿送驗結果，呈嗎啡
    陽性反應等情，此有花蓮縣衛生局煙毒尿液檢驗成績書、慈濟大學濫用藥物檢驗
    中心九十年十一月十六日慈藥字第九○一一一六○七號函附之濫用藥物檢驗中心
    檢驗總表、列管毒品人口尿液檢體採集送驗紀錄表各一份在卷可參。按濫用藥物
    尿液篩檢係分成初步檢驗及確認檢驗兩個步驟，初步檢驗係使用免疫學方法，由
    於免疫學方法對於部分藥物可能呈假陽性反應，因此初步檢驗呈陽性之尿液檢體
    須再以氣相層析質譜儀分析法予以確認。此有行政院衛生署藥物食品檢驗局八十
    八年七月二十二日藥檢壹字第八八一○六九四號函可參，查慈濟大學檢驗所使用
    之氣相層析質譜儀分析法係包括「氣相層析儀」及「質譜儀」兩部分。其中氣相
    層析儀為將物質氣化後，再經分析管分離，由於各種物質之沸點及對管柱之吸附
    力不同，在經過檢測器測定後，表現出不同之滯留時間，以滯留時間來判斷係何
    種物質。而「質譜儀」部分為其檢測器，能將物質撞擊成碎片，記錄其質譜圖。
    因每個化合物之鍵結能力不同，故不同之物質會有其特定之質譜圖，因此在物質
    之判斷上有如指紋之鑑定。因之在理論上，扣除人為之因素，其精確度接近百分
    之百。故依據上揭就尿液檢體檢驗方法之說明，被告施用海洛因既經極為精密之
    氣相層析質譜儀分析法檢驗出嗎啡陽性反應，則被告辯稱，僅施用毒品至九十年
    十月八日云云，無非事後卸責之詞。此外，有被告所有扣案之注射針筒十支（其
    中一支有海洛因殘渣）、塑膠挑管一支、軟管二條、海洛因殘渣袋十一個等物扣
    案可佐。復有臺灣臺中地方法院檢察署檢察官九十年度戒毒偵字第三八三號、本
    院九十一年度毒聲字第一六五號裁定、臺灣高等法院被告全國前案紀錄表一份在
    卷可參，本件事證明確，被告犯行堪以認定，應予依法論科。
二、核被告所為，係犯毒品危害防制條例第十條第一項施用第一級毒品罪。其施用前
    後持有海洛因之低度行為，應為施用海洛因之高度行為所吸收，均不另論罪；又
    其先後多次施用海洛因之犯行，時間緊接，所犯係構成要件相同之罪，均顯係基
    於概括犯意而為之，應各依連續犯之規定論以一罪，並加重其刑。爰審酌被告犯
    罪之動機、手段、所生之危害、施用毒品之次數，及事後大部分坦承犯行，態度
    尚稱良好等一切情狀，量處如主文所示之刑。扣案之殘渣袋十一個、含有海洛因
    殘渣之注射針筒一支（因海洛因量微，難與袋子、針筒析離，故一同沒收銷燬之
    ）係查獲之毒品，應依法宣告沒收銷燬之。另扣案之針筒九支、塑膠挑管一支、
    軟管二條，經被告供稱為其所有，且供其施用第一級毒品海洛因之用，依法宣告
    沒收。
據上論斷，應依刑事訴訟法第二百九十九條第一項前段，毒品危害防制條例第十條第
一項、第十八條第一項前段，刑法第十一條前段、第五十六條、第三十八條第一項第
二款，判決如主文。
本案經檢察官甲○○到庭執行職務
中      華      民      國    九十一    年     十二     月      十      日
                              臺灣花蓮地方法院刑事庭
                                  法  官  鄭  培  麗
右正本證明與原本無異。
如對本判決不服，應於送達後十日內，向本院提出上訴狀。（應抄附繕本）
                                  法院書記官
中      華      民      國    九十一    年     十二     月     十二     日
附錄本判決論罪之法律條文：
毒品危害防治條例第十條第一項：
施用第一級毒品者，處六月以上五年以下有期徒刑。
